【裁判字號】    98,訴,260
【裁判日期】    990604
【裁判案由】    妨害風化
【裁判全文】
臺灣新竹地方法院刑事判決               98年度訴字第260號
公  訴  人  臺灣新竹地方法院檢察署檢察官
被      告  甲○○
選任辯護人  陳詩文律師
上列被告因妨害風化案件，經檢察官提起公訴（98年度偵字第31
85號），本院裁定以簡式審判程序審理，判決如下︰
    主  文
甲○○意圖使女子與他人為性交之行為，而容留以營利，累犯，
處有期徒刑陸月，如易科罰金，以新臺幣壹仟元折算壹日。
    事實及理由
一、犯罪事實
    甲○○自民國97年10月間起，在位於新竹市○○路101 號之
    麗舍美容生活館擔任現場負責人，竟基於意圖使女子與他人
    為性交、猥褻行為而媒介以營利之犯意，媒介女子假借擔任
    美容護膚按摩小姐名義，在位於上址之麗舍美容生活館與不
    特定男客從事猥褻（俗稱半套）或性交（俗稱全套）之行為
    ，並介紹消費方式為以每50分鐘「半套」服務收取新臺幣（
    下同）2,100 元、「全套」服務收取3,100 元。嗣於98 年4
    月18日下午4 時40分許，甲○○媒介女子丙○○（已滿18歲
    ，起訴書誤載為潘宜均）在位於上址之麗舍美容生活館2 樓
    2 號包廂內為男客乙○○（起訴書誤載為劉興誠）從事猥褻
    及性交等行為時，為警於同日下午5 時10分許進入該麗舍美
    容生活館臨檢而查獲，並扣得丙○○所有已開封之保險套包
    裝袋截角1 枚，始悉上情。
二、程序部分
    本件被告甲○○所犯妨害風化罪，非為死刑、無期徒刑、最
    輕本刑為3 年以上有期徒刑之罪，或高等法院管轄第一審之
    案件，其就被訴事實為有罪之陳述，經本院認為合於刑事訴
    訟法第273 條之1 之規定，裁定進行簡式審判程序，先予敘
    明。
三、實體部分
(一)、上開犯罪事實業據被告甲○○坦承不諱，核與證人乙○○於
    警詢及偵訊時證稱有於上開時、地前往位於上址之麗舍美容
    生活館消費，並由被告介紹消費方式為50分鐘半套2,100 元
    後領入2 樓之包廂，服務小姐丙○○有介紹半套服務為2,10
    0 元、全套服務要加1,000 元，並表示全套之交易需要使用
    保險套，丙○○即取出保險套為其戴上並撫摸其生殖器欲進
    行性交易，隨即包廂內之燈亮起警察就進來臨檢等語（見偵
    卷第17頁背面、18頁、54-55 頁）、證人丙○○於警詢時證
    稱於上開時、地遭警察臨檢時確實與證人乙○○處於上開包
    廂內（見偵卷第14頁背面）等語相符，並有新竹市警察局第
    二分局文華派出所臨檢紀錄表、搜索扣押筆錄、扣押物品目
    錄表各1 份及現場照片11張在卷可稽（見偵卷第20頁-23 頁
    、34頁-38 頁），且有保險套包裝袋截角1 枚扣案足憑（由
    本院以98年度保字第120 號扣押物品清單保管中），足認被
    告前揭自白應與事實相符，本案事證已臻明確，被告犯行洵
    堪認定，應予依法論科。
(二)、論罪科刑
１、核被告甲○○所為，係犯刑法第231 條第1 項前段之意圖使
    女子與他人為性交之行為，而容留以營利罪。
２、按所謂媒介係指居間介紹，使男女因行為人之介紹牽線行為
    而能與他人為性交或猥褻行為；容留則係提供為性交或猥褻
    行為之場所而言，倘並有媒介行為，仍不失為容留行為之性
    質，因而容留、媒介之犯行性質上為吸收犯，在法律上評價
    為實質上一罪，是被告意圖使女子與他人為性交、猥褻行為
    ，而媒介以營利之低度行為，應為意圖使女子與他人為性交
    、猥褻行為，而容留以營利之高度行為所吸收，不另論罪。
３、次按刑事法若干犯罪行為態樣，本質上原具有反覆、延續實
    行之特徵，立法時既予特別歸類，定為犯罪構成要件之行為
    要素，則行為人基於概括之犯意，在密切接近之一定時、地
    持續實行之複次行為，倘依社會通念，於客觀上認為符合一
    個反覆、延續性之行為觀念者，於刑法評價上，即應僅成立
    一罪。學理上所稱「集合犯」之職業性、營業性或收集性等
    具有重複特質之犯罪均屬之，例如經營、從事業務、收集、
    販賣、製造、散布等行為概念者是（最高法院95年度台上字
    第1079號判決意旨參照）。據此，立法者預設某類犯罪構成
    要件本身即具有持續反覆實行複次行為之特徵，乃將之特別
    歸類總括評價為「構成要件單數」實質上一罪之「集合犯」
    。查，刑法第231 條第1 項規定之圖利引誘、容留或媒介使
    男女與他人為性交之行為罪，及圖利引誘、容留或媒介使男
    女與他人為猥褻之行為罪，性質上屬集合犯，乃集合多數犯
    罪行為而成立之獨立犯罪型態。祇須行為人意圖營利，引誘
    、容留或媒介男子或女子與他人為性交行為，或使為猥褻之
    行為，而有其中之一者，即足成立；其反覆之數行為間，不
    生刑法修正前連續犯、牽連犯或想像競合犯之問題。故本案
    應僅論以圖利容留女子與他人為性交行為一罪。
４、又被告甲○○前曾於96年間因妨害風化案件，經本院於96年
    8 月24日以96年度訴字第502 號判決判處有期徒刑6 月，減
    為有期徒刑3 月，於96年8 月24日確定，嗣於96年11月29日
    易科罰金執行完畢等情，有臺灣新竹地方法院檢察署刑案資
    料查註紀錄表及臺灣高等法院被告前案紀錄表各1 份在卷足
    憑，其受有期徒刑執行完畢後5 年以內故意再犯本案有期徒
    刑以上之本罪，為累犯，應依刑法第47第1 項之規定，加重
    其刑。
５、爰審酌被告前曾有妨害風化之前科，復再犯本件妨害風化犯
    行外，並無其他類型犯罪前科，其已於審理中坦承犯行，態
    度尚稱良好，所犯之妨害風化犯行亦非侵害生命、財產法益
    等危害社會秩序重大之案件，且依卷內資料觀之，被告亦非
    上開麗舍美容生活館之實際負責人，僅係受雇在場服務之員
    工，並參酌被告僅係國中畢業之智識程度，於本院審理時亦
    已表示悔悟之心，且被告自承目前在工地從事粗工之工作，
    雖薪水不多但是係實實在在之工作，日後不會再重蹈覆轍等
    語，顯見被告確已知反省而從事正當之工作以維生等情，量
    處如主文所示之刑，併諭知易科罰金之折算標準，以示懲儆
    。
６、至扣案之保險套包裝袋截角1 枚，非被告甲○○所有之物，
    業據被告甲○○份於警詢時供述在卷，爰不予宣告沒收。
據上論斷，應依刑事訴訟法第273 條之1 第1 項、第299 條第1
項前段，刑法第231 條第1 項、第47條第1 項、第41條第1 項前
段，刑法施行法第1 條之1 第1 項、第2 項但書，判決如主文。
本案經檢察官李秋梅到庭執行職務。
中    華    民    國    99    年    6     月     4    日
                  刑事第一庭    審判長法  官   陳健順
                                      法  官   蔡川富
                                      法  官   林哲瑜
以上正本證明與原本無異。
如不服本判決應於收受判決後10日內向本院提出上訴書狀，並應
敘述具體理由。其未敘述上訴理由者，應於上訴期間屆滿後20日
內向本院補提理由書(均須按他造當事人之人數附繕本)「切勿逕
送上級法院」。
中    華    民    國    99    年    6     月    4     日
                                      書記官   鍾佩芳
附錄本案論罪科刑法條：
刑法第231條第1項 
意圖使男女與他人為性交或猥褻之行為，而引誘、容留或媒介以
營利者，處 5 年以下有期徒刑，得併科 10 萬元以下罰金。以
詐術犯之者，亦同。

司法院資訊處製作；財團法人民間司法改革基金會備份。
